【裁判字號】    98,審聲,245
【裁判日期】    980728
【裁判案由】    停止執行
【裁判全文】
臺灣高雄地方法院民事裁定             98年度審聲字第245號
聲  請  人  甲○○
相  對  人  德記洋行股份有限公司
法定代理人  乙○○
上列當事人間聲請停止執行事件，本院裁定如下：
    主    文
聲請人供擔保新臺幣壹佰貳拾陸萬元後，本院九十八年度司執字
第三八七五號強制執行事件就聲請人所為之強制執行程序，於本
院九十八年度審重訴字第二四七號債務人異議之訴事件判決確定
前，應暫予停止。
    理    由
一、按有回復原狀之聲請，或提起再審或異議之訴，或對於和解
    為繼續審判之請求，或提起宣告調解無效之訴，撤銷調解之
    訴，或對於許可強制執行之裁定提起抗告時，法院因必要情
    形或依聲請定相當並確實擔保，得為停止強制執行之裁定，
    強制執行法第18條第2 項定有明文。又按法院依強制執行法
    第18條第2 項定擔保金額，而為准許停止強制執行之裁定者
    ，該項擔保係備供債權人因停止執行所受損害之賠償，其數
    額應依標的物停止執行後，債權人未能即時受償或利用該標
    的所受之損害額，或因另供擔保強制執行所受之損害額定之
    ，非以標的物之價值或其債權額為依據（最高法院86年度台
    抗字第442 號裁判意旨參照）。
二、經查，本件聲請人以其已向本院提起債務人異議之訴為理由
    ，聲請裁定停止本院98年度司執字第3875號執行事件之強制
    執行，經本院依職權調取該執行卷宗及本院98年度審重訴字
    第247 號債務人異議之訴卷宗後，認為聲請人之聲請為有理
    由，應予准許。又相對人以持有聲請人與第三人臺灣長宏生
    技股份有限公司、長宏酒廠股份有限公司、黃逸光所共同簽
    發面額為新臺幣（下同）300,000,000 元之本票1 紙，聲請
    對本票准許強制執行，經臺灣臺南地方法院以97年度司票字
    第3392號裁定准予強制執行，相對人就其中12,555,623元向
    本院聲請強制執行，本院民事執行處已就聲請人所有坐落高
    雄縣白樹子段1187號土地及其上未保存登記建物、坐落高雄
    縣六龜鄉○○○段1785-1地號土地（下稱系爭不動產）查封
    並鑑價完成，鑑定價格為16,339,680元等情，業據本院依職
    權調閱上開執行卷宗，查核屬實，本院審酌系爭不動產經鑑
    價後為16,339,680元，聲請人聲請強制執行金額為12,555,6
    23元，及系爭不動產如停止執行，將導致相對人不能即時受
    償可能受有損害，故本院認本件停止執行擔保金之酌定，應
    以相對人執行債權額12,555,623元不能即時受償所受之利息
    損害等為考量，併參以前揭債務人異議之訴事件，依其爭執
    之難易程度，其訴訟期間應可評估約2 年，及相對人如可及
    時受償其資金可運用之情形為斟酌，爰酌定其擔保金額為1,
    260,000 元。至本院民事執行處囑託臺灣臺南地方法院、臺
    灣屏東地方法院強制執行部分，於本院強制執行程序停止時
    即一併停止，本院不再另行諭知，附此敘明。
三、依強制執行法第18條第2 項，裁定如主文。
中    華    民    國    98    年    7     月    28    日
                  民事第二庭法  官  秦慧君
正本係照原本作成。
如不服本裁定應於送達後10日內向本院提出抗告狀，並繳納裁判
費新臺幣1,000元。
中    華    民    國    98    年    7     月    28    日
                                書記官  蔡佩珊


司法院資訊處製作；財團法人民間司法改革基金會備份。
